臺灣彰化地方法院刑事判決　　　　　　　　　　　　九十三年度訴字第一００七號
　　公　訴　人　臺灣彰化地方法院檢察署檢察官
　　被　　　告　甲○○
　　選任辯護人　黃英傑律師
右列被告因違反槍砲彈藥刀械管制條例等案件，經檢察官提起公訴（九十三年度偵字
第二九四五號），被告於準備程序中就被訴事實為有罪之陳述，經告以簡式審判之旨
，並聽取意見後，本院合議庭裁定由受命法官獨任進行簡式審判程序，判決如左：
    主    文
甲○○未經許可，持有可發射子彈具有殺傷力之槍枝，處有期徒刑壹年貳月，併科罰
金新臺幣捌萬元，罰金如易服勞役，以新臺幣玖佰元即銀元佰元折算壹日。
扣案之改造手槍壹支（槍枝管制編號0000000000號，含彈匣壹個）沒收。
被訴傷害部分，公訴不受理。
    犯罪事實
一、甲○○明知未經中央主管機關內政部之許可，不得持有可發射子彈具有殺傷力之
    槍枝及子彈，竟仍於民國九十三年二月中旬某日，在彰化縣鹿港鎮某地，以新臺
    幣（下同）五萬之代價，向綽號「雨虹」之不詳姓名年籍成年男子購得可發射子
    彈具有殺傷力之仿ＳＩＧ  ＳＡＵＥＲ廠半自動手槍製造之金屬玩具手槍一支（
    含彈匣，槍枝管制編號0000000000號）及具殺傷力之土造子彈十二顆
    作為防身使用，並於該時、地，未經許可持有上開具有殺傷力之改造手槍及子彈
    ，且於購入當日持往彰化市○○路公墓內試射五發子彈；嗣因於同年四月十日傍
    晚，與丁○○等友人在彰化縣彰化市○○路四一二號己○○所經營之「臺南擔仔
    麵」飲酒時，與丁○○發生口角，甲○○乃先行離去，復於同日十九時三十分許
    ，持上開改造槍、彈返回「臺南擔仔麵」，先在店外開二槍，又進入店內朝天花
    板開一槍示威，並朝丁○○左腿部開一槍，致使丁○○左腿部背側近膝處受有穿
    透傷之傷害（傷害部分業據丁○○於本院審理中撤回告訴），隨即騎乘向朋友戊○○（尚未審結）所借車牌號碼ＭＰ七－三一一號之機車離去；再於同日二十時
    許至位於彰化縣彰化市岸頭巷之「桃源碳烤釣魚池」，因與綽號「飛煌」之男子
    發生口角，復取出上開改造手槍對空開一槍示威後離去；另於同日二十時十五分
    許，因心情不佳，又至彰化縣彰化市○○路四七三號乙○○所經營之「紅螞蟻快
    餐店」內，朝天花板開一槍示威後離去；繼於同日二十二時二十分許，甲○○返
    回戊○○位於彰化縣彰化市○○○路二八六號二樓租屋處，又因心情不佳，朝天
    花板擊發四槍（前揭所涉恐嚇危害安全罪嫌部分，未據檢察官起訴，本院無從併
    予審酌，應由檢察官另行處理）。員警據報後，隨即於翌日一時二十分許，在彰
    化縣彰化市○○路七二六巷二六號「銀櫃真善美ＫＴＶ」內查獲甲○○，自其身
    上起出上開改造手槍一枝（含彈匣），並循線在戊○○前揭租屋處扣得改造九０
    子彈一顆（業因鑑驗試射而僅餘彈殼）。
二、案經丁○○訴由彰化縣警察局彰化分局報告臺灣彰化地方法院檢察署檢察官偵查
    起訴。
    理    由
壹、有罪部分：
一、右揭事實，業據被告甲○○於偵查、本院準備程序及審理中坦承不諱，核與被害
    人丁○○於警詢中之指訴及證人丙○○、己○○、乙○○、郭元正、紀佳君於警
    詢中之證述相符，並有前揭改造手槍一支及土造子彈一顆扣案可資佐證，且該扣
    案槍、彈經送內政部警政署刑事警察局鑑驗結果，認該支改造手槍（含彈匣，槍
    枝管制編號0000000000號）係由仿ＳＩＧ  ＳＡＵＥＲ廠半自動手槍
    製造之金屬玩具手槍，更換土造金屬槍管及土造金屬槍機改造而成，機械性能良
    好，可擊發適用子彈，具殺傷力，另扣案子彈一顆，係土造子彈（具直徑約八．
    八ｍｍ金屬彈頭），經試射可擊發，具殺傷力等情，亦有該局九十三年五月十一
    日刑鑑字第○九三○○八二○八六號鑑驗通知書一件附卷可稽，此外，復有現場
    及查獲照片十八張附卷足參，核與被告前揭自白相符。本案事證已臻明確，被告
    犯行至堪認定。
二、查被告甲○○行為後，槍砲彈藥刀械管制條例部分條文業於九十四年一月二十六
    日經總統以華總一義字第０九四０００一０一０一號令修正公布，依中央法規標
    準法第十三條之規定，應自公布日起算之第三日即同年月二十八日起發生效力。
    該條例經修正後，原第十一條之條文已遭刪除，就被告未經許可持有可發射子彈
    具有殺傷力槍枝行為之處罰，條次改列於第八條第四項，其法定刑則提高為三年
    以上十年以下有期徒刑，併科新臺幣七百萬以下罰金；而修正前同條例第十一條
    第四項針對同一犯行之處罰，法定刑為一年以上七年以下有期徒刑，併科新臺幣
    七百萬元以下罰金，其條文修正前後之有期徒刑刑期長短已然有別，經比較新舊
    法結果，以舊法較有利於行為人，故依刑法第二條第一項但書規定，應適用最有
    利於被告之修正前同條例第十一條第四項之規定論處。核被告甲○○未經許可而
    持有可發射子彈具有殺傷力之槍枝及子彈，所為係違反修正前槍砲彈藥刀械管制
    條例第十一條第四項之未經許可持有可發射子彈具有殺傷力槍枝罪，及同條例第
    十二條第四項未經許可持有子彈罪（此條文未經修正）。被告同時持有改造手槍
    及土造子彈之行為，係一行為觸犯數罪名，為想像競合犯，應依刑法第五十五條
    之規定，從一重之修正前槍砲彈藥刀械管制條例第十一條第四項未經許可持有槍
    枝罪處斷。又因持有槍、彈屬繼續犯，被告始終持該槍、彈，雖其持以開槍，惟
    仍僅有一持有槍、彈之行為，僅論以一持有槍械罪。爰審酌被告持有槍枝行為對
    於社會治安及人民安居樂業之期待均有重大威脅，甚且造成被害人丁○○受傷，
    所生危害不容輕忽，惟念其犯罪後業與被害人達成和解，被害人具狀撤回告訴表
    示不願追究，取得被害人諒解，且於本院審理時坦承犯行及被告犯罪動機、目的
    、手段、持有槍彈時間長短等一切情狀，量處如主文所示之刑，並就併科罰金部
    分諭知易服勞役之折算標準，以示懲儆。至扣案之可發射子彈具有殺傷力之改造
    手槍一支（槍枝管制編號0000000000號，含彈匣一個），係槍砲彈藥
    刀械管制條例第四條第一項第一款所稱之槍砲，依同條例第五條之規定，非經中
    央主管機關許可不得製造、販賣、運輸、持有及轉讓，屬違禁物，應依刑法第三
    十八條第一項第一款規定，宣告沒收；扣案具有殺傷力之土造子彈一顆，因送鑑
    試射，已失其違禁物屬性，故不另為沒收之諭知，附此敘明。
貳、公訴不受理部分：
一、公訴意旨另以：被告甲○○於九十三年四月十日傍晚，與丁○○等友人在彰化縣
    彰化市○○路四一二號己○○所經營之「臺南擔仔麵」飲酒時，因故與丁○○發
    生口角後即先行離去，嗣竟基於傷害之犯意，復於同日十九時三十分許，持上開
    可發射子彈具有殺傷力槍、彈返回「臺南擔仔麵」，朝丁○○左腿部開一槍，致
    使丁○○左腿部背側近膝處受有穿透傷之傷害，隨即騎乘車牌號碼ＭＰ七－三一
    一號之機車離去。案經被害人丁○○提出告訴，因認被告涉有刑法第二百七十七
    條第一項傷害罪嫌等語。
二、按告訴乃論之罪，告訴人於第一審辯論終結前，得撤回其告訴；又告訴經撤回者
    ，應諭知不受理之判決，刑事訴訟法第二百三十八條第一項、第三百零三條第三
    款分別定有明文。本件被告甲○○經檢察官依刑法第二百七十七條第一項之傷害
    罪提起公訴，依刑法第二百八十七條前段之規定，須告訴乃論。茲據告訴人具狀
    向本院撤回其告訴，有撤回告訴狀附卷可稽，揆諸首開說明，爰諭知不受理之判
    決。
據上論斷，應依刑事訴訟法第二百七十三條之一第一項、第二百九十九條第一項前段
、第三百零三條第三款，修正前槍砲彈藥刀械管制條例第十一條第四項、槍砲彈藥刀
械管制條例第十二條第四項，刑法第十一條前段、第二條第一項但書、第五十五條、
第四十二條第二項、第三十八條第一項第一款，現行法規所定貨幣單位折算新臺幣條
例第二條，罰金罰鍰提高標準條例第二條，判決如主文。
本案經檢察官江孟芝到庭執行職務。
中    華    民    國      九十四    年      二      月      二十三      日
                              臺灣彰化地方法院刑事第一庭
                                  法      官  周  莉  菁
右正本證明與原本無異。
如不服本判決，應於判決送達後十日內向本院提出上訴狀( 須附繕本 )。
告訴人或被害人對於判決如有不服具備理由請求檢察官上訴者，其上訴期間之計算係
以檢察官收受判決正本之日期為準。
                                  法院書記官  黃  當  易
中    華    民    國      九十四    年      二      月      二十三      日
附錄本案論罪科刑法條：
修正前槍砲彈藥刀械管制條例第十一條第四項
未經許可，持有、寄藏或意圖販賣而陳列第一項所列槍砲者，處一年以上七年以下有
期徒刑，併科新臺幣七百萬元以下罰金。
槍砲彈藥刀械管制條例第十二條第四項：
未經許可，持有、寄藏或意圖販賣而陳列子彈者，處五年以下有期徒刑，併科新幣三
百萬元以下罰金。
